

## Resumen

Senior Full Stack Software Engineer. Desarrollador todoterreno con experiencia en múltiples etapas del desarrollo de software, desde el análisis funcional y toma de requisitos, diseño e implementación de la arquitectura del proyecto, maquetación y desarrollo de frontend así como desarrollo de código backend. Asímismo con experiencia en integración, test, infrastructura y delivery automático de las soluciones basado en pipelines de CI/CD automáticos. Tiene amplia experiencia en el desarrollo de soluciones usando las tecnologías de Microsoft (C#, .NET Core) y su nube Azure, igualmente ha trabajado con alternativas en otros sistemas y lenguajes.

Trabaja a gusto y asume roles de liderazgo en equipos de desarrollo, motivando y transmitiendo conocimientos adquiridos al resto de compañeros. Preparado para aprender cosas nuevas con alta capacidad de adaptación a cambios. Enfocado en la resolución de problemas, aplicando buenas prácticas y patrones de diseño.

Apasionado de la música y los videojuegos retro.

## Experiencia laboral

Freelance Software Engineer, Cuba

SEPTIEMBRE 2014 - MARZO 2017

Trabaja como desarrollador full stack independiente en varios proyectos. En este período desarrolla habilidades en múltiples lenguajes, frameworks y tecnologías que van desde ASP.NET MVC, Ruby On Rails y Android.

Full Stack Web Developer, Viera Academy, Cuba

MARZO 2017 - DICIEMBRE 2017

Desarrollador web para el sitio educativo Viera Academy.

**Implementa un servicio de búsqueda** de universidades usando College Scorecard API.

Mejora el rendimiento de consultas SQL con la introducción de Dapper.

Trabaja indistintamente en el **backend** (C#, ASP .NET MVC) como en el **frontend** (jQuery).

Desarrollador Web Frontend, Iberant Solutions S.L., Cuba

DICIEMBRE 2017 - ABRIL 2014

**Responsable del desarrollo** de la aplicación web de administración del portal de subastas española online <u>escrapalia.com</u> usando React y TypeScript

Consultor Senior, The Birchman Group, España

ABRIL 2018 - ABRIL 2019

Consultor Senior de las tecnologías de Microsoft en la nube Azure

**Líder del equipo de desarrolladores de frontend.** Contribuye entre sus compañeros a la consolidación de los conocimientos en temas de frontend y a la familiarizaci\(\text{\pi}\) on con el framework **React** junto a **Redux**.

**Responsable del desarrollo** de un sistema de gestión de recompensas para la Compañía Canariense de Tabacos

Responsable del desarrollo de un sistema de administración global de programas sociales para la empresa JTI

## Datos personales

(+34) 603048948 jjavierdguezas@gmail.com

#### Links

<u>Linkedln: in/jjavierdguezas</u>

<u>GitHub: @jjavierdguezas</u>

## **Competencias**

C# y .NET

JavaScript y TypeScript

React

ASP .NET MVC y Core

Desarrollo Frontend

Desarrollo Backend

Soluciones basadas en Microsoft Azure

Arquitectura de Soluciones basada en microservicios

DevOps

Git

Resolución de problemas

Trabajo en Equipo

Team Leadership

Mentoring

Aprendizaje Rápido

Algoritmia

### **Idiomas**

Español (Idioma Nativo)

Inglés (Competencia Profesional)

Contribuye a la **solución de problemas complejos** aplicando sus conocimientos de **algoritmia**, **estructura de datos y matemática aplicada a problemas de optimización**.

#### Arquitecto Junior, Viseo Iberia, España

ABRIL 2019 - OCTUBRE 2020

Contribuye en el desarrollo de un framework propio para la creación de proyectos altamente escalables y distribuidos basados en Azure, CQRS, Event Sourcing y DDD.

Contribuye en el desarrollo de un framework propio para el trabajo con React y Redux de forma más sencilla

Releva al arquitecto y desarrollador principal en un proyecto donde se construyó un sistema de seguimiento en tiempo real de camiones para la compañia Votorantim Cimentos

Arquitecto y líder de desarrollo en un proyecto donde se construyó un sistema de gestión global de cursos y formaciones para la empresa JTI. A cargo de un equipo de 4 desarrolladores distribuidos en varias localidades de España.

#### App Development Manager, Iberant Technologies S.L., España

OCTUBRE 2020 - PRESENTE

Participación decisiva en múltiples proyectos de aplicaciones para la gestión de varias temáticas internas de empresas como JTI, Stockholm Precision Tools, F-Iniciativas y el Ministerio de Educación de República Dominicana.

Entre sus responsabilidades se encuentran:

- **Líder del equipo frontend**, preparando, actualizando y manteniendo las soluciones frontend usando React, TypeScript, Ant Design, etc
- **Desarrollador principal** en varios equipos, preparando la infrastructura en la nube Azure, los pipelines de CI/CD, revisión de pull requests y despliegues de entregables
- Participación activa en reuniones de planificación y toma de requisitos con los clientes para luego modelar soluciones a los problemas presentados
- Búsqueda y entrevista de nuevos candidatos a puestos dentro de la empresa
- Participación activa en productos propios de la empresa en múltiples áreas como la inteligencia artificial, visión por computadora y data lakehouse

## Educación

#### Licenciado en Ciencia de La Computación, Universidad de La Habana, Cuba

SEPTIEMBRE 2012 - JUNIO 2017

Graduado Facultad de Matemática y Computación de la Universidad de La Habana

Promedio General: 4.93 (máximo 5 puntos)

Inscrito en el Libro de Graduados de Honor de la Universidad de La Habana, Segundo en el escalafón de promedios general del curso 2012-2017

Alumno Ayudante: Cursos de Álgebra y Programación 2012-2017, Alumno Ayudante más destacado de 2017

Miembro del **grupo de desarrollo web** de la Facultad de Matemática y Computación de la Universidad de la Habana

Miembro del grupo de investigación de **Gráficos por Computadora** de la Facultad de Matemática y Computación de la Universidad de la Habana

Miembro del grupo de investigación en **Generación Procedural de Contenidos** de la Facultad de Matemática y Computación de la Universidad de la Habana

Participante regular en los concursos de programación competitiva ACM-ICPC, alcanzando <u>resultados</u> a nivel Regional (**Finalista Caribeño de la ACM-ICPC de 2014**, <u>12mo lugar de 46 equipos</u>)

# Experiencia Adicional y Reconocimientos

#### Profesor Adiestrado, La Habana, Cuba

SEPTIEMBRE 2017 - ABRIL 2018

Profesor Adiestrado en la Licenciatura en Ciencia de la Computación de la Universidad de La Habana. Profesor de Prácticas de Programación.

#### Contributor, Responsively App

MAYO 2020 - PRESENTE

Contributor del proyecto Open Source en GitHub Responsively App (-https://responsively.app)

#### Certificación Azure Developer Associate (AZ-204), España

ENERO 2022 - PRESENTE

Ha completado satisfactoriamente los requerimientos para ser reconocido como un Azure Developer Associate certificado por Microsoft. <u>Credential ID I107-8551</u>